【裁判字號】    97,上訴,346
【裁判日期】    970408
【裁判案由】    毒品危害防制條例
【裁判全文】
臺灣高等法院臺南分院刑事判決         97年度上訴字第346號
上 訴 人
即 被 告  甲○○
上列上訴人因違反毒品危害防制條例案件，不服臺灣嘉義地方法
院96年度訴字第1086號中華民國97年2月29日第一審判決（ 起訴
案號：臺灣嘉義地方法院檢察署96年度毒偵緝字第159號），提
起上訴，本院判決如下：
    主  文
上訴駁回。
    理  由
一、按不服地方法院之第一審判決而上訴者，應向管轄第二審之
    高等法院為之；上訴書狀應敘述具體理由；上訴書狀未敘述
    上訴理由者，應於上訴期間屆滿後20日內補提理由書於原審
    法院，逾期未補提者，原審法院應定期間先命補正。第二審
    法院認為上訴書狀未敘述理由或上訴有第 362條前段之情形
    者，應以判決駁回之，但其情形可以補正而未經原審法院命
    其補正者，審判長應定期間先命補正。刑事訴訟法第 361條
    、第 367條分別定有明文。所謂不服第一審判決之具體理由
    ，係指依據卷內訴訟資料，具體指摘第一審判決關於認定事
    實、證據審酌、適用法律及量刑等項，有違法或不當之情形
    而言，此為提起第二審上訴之法定要件，倘上訴人之上訴書
    狀或補提之上訴理由書，雖有敘述上訴理由，惟並未具體敘
    述第一審判決有上述違法、不當情形，即與未敘述具體理由
    無異，所為上訴，即不符合上訴之法定要件。
二、本件上訴人即被告甲○○不服原審判決提起上訴，被告於97
    年3月17日向原審提出之上訴狀內僅表明對原判決不服 ，復
    於97年 3月21日原審提訊並告知以書面或以言詞補陳理由時
    ，陳稱上訴理由為：判決所認定之事實沒有錯，但伊覺得判
    太重了等語。
三、經查：
（一）被告即上訴人甲○○前因施用第1、2級毒品案件，經臺灣
      嘉義地方法院（下稱嘉義地院）以90年度毒聲字第 672號
      裁定送勒戒處所觀察、勒戒後，認有繼續施用毒品之傾向
      ，再經嘉義地院以91年度毒聲字第 711號裁定令入戒治處
      所施以強制戒治，並經嘉義地院以91年度訴字第 494號判
      決各處有期徒刑8月、6月，定應執行刑有期徒刑1年1月確
      定，強制戒治執行滿 3月後，因已無繼續戒治之必要，於
      民國（下同）92年 3月13日停止強制戒治獲釋，所餘戒治
      期間交付保護管束，已於92年10月 2日保護管束期滿而執
      行完畢；又因施用第1、2級毒品案件，經嘉義地院以93年
      度訴字第10號判決各處有期徒刑1年、6月，定應執行刑為
      1年5月確定，上揭徒刑接續執行，於94年10月18日縮短刑
      期假釋出監，在假釋中付保護管束，甫於95年 3月18日保
      護管束期滿，該假釋未經撤銷，其未執行之刑，以已執行
      論。猶不知悔改，竟於上揭強制戒治執行完畢釋放後 5年
      內，各基於施用第1級毒品海洛因及第2級毒品甲基安非他
      命之犯意，於96年9月6日下午 3時許，在位於嘉義市○○
      路某加油站廁所內，以將毒品海洛因置於自來水使其溶解
      後，再以針筒注射靜脈血管之方式，施用第 1級毒品海洛
      因1次；另於96年9月7日晚上8時50分為警採尿往前回溯96
      小時內之某時（不含為警查獲後之時間），在不詳處所，
      以燒烤之方式，施用甲基安非他命1次。上訴人嗣於有偵
      查犯罪職權之機關或公務員發覺其上開施用海洛因犯行前
      ，向處理之警員坦承上開施用海洛因犯行而自首接受裁判
      ；施用甲基安非他命部分，則經警得被告同意，採集其尿
      液送驗，結果呈甲基安非他命陽性反應而查獲。
（二）上訴人於原審審理時對上開事實供承不諱（見原審卷第74
      頁），原審法院以上訴人犯毒品危害防制條例第10條第 1
      項之施用第1級毒品罪及同條第2項之施用第 2級毒品罪。
      上訴人所犯上開數罪，犯意各別，觸犯構成要件不同之罪
      名，應予分別論處，併合處罰。上開 2罪均為累犯，應依
      法各加重其刑。另施用海洛因部分所為與刑法第62條前段
      規定自首之條件相符，應依法減輕其刑，予之先加後減。
      並審酌上訴人曾因施用毒品經裁定觀察、勒戒、強制戒治
      及判處徒刑執行完畢，猶未知警惕而再犯本案，足見其未
      徹底戒除施用毒品之惡習，惟念及施用毒品本質上係戕害
      自身健康之行為，尚未嚴重破壞社會秩序或侵害他人權益
      ，且上訴人坦承犯行、犯後態度尚屬良好暨其犯罪之動機
      、目的、手段、智識程度等一切情狀，分別量處有期徒刑
      8月、4月，並定其應執行之刑為有期徒刑10月。原審法院
      已詳敘認定上訴人犯罪事實之證據及理由，從形式上予之
      審查，並無違背法令之情形。
（三）上訴人提起上訴，上訴理由僅泛稱判決認定之事實沒有錯
      ，但伊覺得判太重了等語；其上訴理由並未具體指摘原審
      判決關於認定事實、證據審酌、適用法律及量刑，有何違
      法或不當之處。依上揭說明，本件上訴不合上訴之法定要
      件，應予駁回，並不經言詞辯論為之。
四、依刑事訴訟法第367條前段、第372條，判決如主文。
中    華    民    國    97    年    4     月    8     日
                  刑事第三庭    審判長法  官  陳義仲
                                      法  官  宋明蒼
                                      法  官  蔡勝雄
以上正本證明與原本無異。
施用第一級毒品部分如不服本判決，應於收受本判決後十日內向
本院提出上訴書狀。其未敘述上訴理由者並得於提起上訴後十日
內向本院補提理由書狀（均須按他造當事人之人數附繕本）「切
勿逕送上級法院」。
施用第二級毒品部分不得上訴。
                                      書記官  汪姿秀
中    華    民    國    97    年    4     月    8     日


司法院資訊處製作；財團法人民間司法改革基金會備份。
